# 子公司互相持股少数股东权益及合并抵消问题

提问人：wx_5e81d1cb7206 时间：2020-03-30 08:05:23
陈版，您好，想请教一个问题。如果A公司持有B公司90%股权（控制），B公司持有C公司30%股权（重大影响）； 2018 年 12 月 1 日A公司购买C公司剩余70%股权，该情况下：
1 ；A对C公司的持股比例为100%，但是站在A公司合并报表层面计算少数股东权益时，少数股东享有权益比例为3%吗？少数股东权益=C公司净资产公允价值*3%吗？
2 ；商誉计算时，是购买成本-C公司可辨认净资产公允价值*70%，在实际编制合并抵消分录时， 在A公司合并报表层面：
借：C公司净资产
商誉
贷：长期股权投资 1 （A公司购买成本）
长期股权投资 2 （B公司个表列示的长期股权投资账面价值）
少数股东权益
想问下如果是这样的话，长期股权投资是不是抵消不干净，还是哪一步出了问题，谢谢。

回答人：chenyiwei
1 、少数股东是直接持有B的10%股权，并未直接享有C的权益。所以少数股东权益只是按照B对C的股权投资按权益法模拟调整后B的账面净资产计算的10%份额，不能直接理解为C期末净资产的3%。
2 、在合并报表层面，还需要对B原持有C的30%股权按购买日公允价值进行重新计量，重新计量的差额计入合并报表层面的投资收益（该项投资收益有10%需归属少数股东损益），对C的合并成本=原持有30%股权的购买日公允价值+70%股权的收购成本。所以商誉的金额相对较大，包括对原持有的30%股权也要计算商誉。